【裁判字號】    97,家聲,271
【裁判日期】    971023
【裁判案由】    遺產管理人管理費用
【裁判全文】
臺灣臺南地方法院家事裁定            97年度家聲字第271號
聲  請  人  財政部國有財產局臺灣南區辦事處臺南分處
法定代理人  甲○○
上聲請人聲請酌定遺產管理人報酬事件，本院裁定如下：
    主      文
聲請人財政部國有財產局臺灣南區辦事處臺南分處得請求代為管
理被繼承人乙○○遺產之報酬合計為新臺幣壹萬陸仟柒佰元。
聲請程序費用由被繼承人乙○○之遺產負擔。
    理      由
一、本件聲請意旨略以：聲請人經鈞院97年度財管字第4號家事
    裁定暨97年度家抗字第43號民事裁定選任為被繼承人乙○○
    之遺產管理人確定，聲請人即盡遺產管理人之職責，依民法
    第1179條之規定搜尋其遺產，得知乙○○遺有坐落於台南縣
    新化鎮○○段360、361地號土地及其上同段434建號，門牌
    ：台南縣新化鎮○○路595號11樓之3之建物，經債權人台新
    國際商業銀行股份有限公司聲請鈞院民事執行處97年度執字
    第30193號給付票款強制執行事件查封拍賣。本案雖尚未辦
    理公示催告事宜，惟其債權人已聲請鈞院民事執行處拍賣乙
    ○○遺產，聲請人就管理職務之報酬得以參與分配，確有請
    求裁定遺產管理人報酬之實益及必要。依據民法第1183條規
    定，遺產管理人得請求報酬，其數額由親屬會議按其勞力及
    其與被繼承人之關係酌定之。惟被繼承人並無親屬會議可資
    酌定報酬數額，茲依財政部訂頒「代管無人承認繼承遺產作
    業要點」第14點第(3)款規定，管理報酬，應依民法第1183條
    規定，聲請法院酌定，並請優先分配，其請求標準，不得低
    於孳息收入部分10分之3及遺產現值100分之1。經查被繼承
    人遺產總計新台幣1,670,000元。其上揭不動產之總值係依
    據鈞院民事執行處97年度執字第30193號給付票款強制執行
    事件第1次拍賣底價；因而，管理報酬按遺產價值100分之1
    計為新台幣16,700元。
二、經查：聲請人主張之上開事實，業據提出遺產管理人報酬計
    算表、土地建物查詢資料、本院民事執行處民國97年8月31
    日97年度執迅字第30193號通知函及其附表（均為影本）為
    證，復經本院依職權調取上開卷宗核閱無誤，堪認為實在，
    則被繼承人之遺產合計1,670,000元，聲請人依100分之1之
    數額請求16,700元之報酬，核屬相當，於法尚無不合，應予
    准許。
三、依非訟事件法第157條，裁定如主文。
中    華    民    國    97    年    10    月    23    日
                  家事法庭  法  官  林富郎
以上正本證明與原本無異。
如不服本裁定應於送達後10日內向本院提出抗告狀（附具繕本）
，並應繳納抗告費新台幣1000元。
中    華    民    國    97    年    10    月    23    日
                            書記官  劉毓如


司法院資訊處製作；財團法人民間司法改革基金會備份。
